臺灣士林地方法院刑事判決
110年度訴字第427號
公  訴  人  臺灣士林地方檢察署檢察官
被      告  周金生


義務辯護人  王敘名律師
上列被告因傷害等案件，經檢察官提起公訴（110年度偵字第140
43號），本院判決如下：
    主    文
周金生犯傷害罪，處拘役肆拾日，如易科罰金，以新臺幣壹仟元
折算壹日；又犯傷害罪，處拘役伍拾伍日，如易科罰金，以新臺
幣壹仟元折算壹日。應執行拘役捌拾伍日，如易科罰金，以新臺
幣壹仟元折算壹日。
    事    實
一、周金生於民國000年0月0日上午5時39分許，在新北市○○區○○
    街00號早餐店，基於毀損他人物品、傷害之犯意，先朝早餐
    店外投擲石塊後離去，復又返回早餐店，持木棍持續揮擊，
    致陳淑蘭受有左側前臂挫傷，並砸毀早餐店之藍色畚箕1個
    ，致令不堪使用，足生損害於陳淑蘭、陳淑玲。嗣新北市政
    府警察局汐止分局警員孔詠閔據報後到場處理，周金生明知
    孔詠閔為依法執行職務之公務員，另基於妨害公務及傷害之
    犯意，在新北市汐止區新台五路2段與福安街口，持石塊朝
    孔詠閔處丟擲，孔詠閔閃避後上前壓制周金生，周金生即持
    地上之酒瓶攻擊孔詠閔頭部，致其受有左側頭部太陽穴區域
    鈍傷合併輕度腫痛之傷害，而以此強暴方式妨害員警公務之
    執行。
二、案經陳淑蘭、陳淑玲及孔詠閔訴由新北市政府警察局汐止分
    局報請臺灣士林地方檢察署檢察官偵查起訴。
　　理    由
一、程序部分：
　㈠按法院認為應科拘役、罰金或應諭知免刑或無罪之案件，被
    告經合法傳喚無正當理由不到庭者，得不待其陳述逕行判決
    ，刑事訴訟法第306條定有明文。經查，被告周金生經本院
    合法傳喚，有卷附送達證書、個人戶籍資料（完整姓名）查
    詢結果、臺灣高等法院在監在押全國記錄表（本院訴卷第29
    9至304頁）可參，是其於審理期日無正當理由不到庭，而本
    院認本案係應科拘役或罰金之案件，揆諸上開規定，爰不待
    其陳述，逕為一造缺席判決。
　㈡按被告以外之人於審判外之言詞或書面陳述，除法律有規定
    者外，不得作為證據；又被告以外之人於審判外之陳述，雖
    不符合刑事訴訟法第159條之1至第159條之4之規定，而經當
    事人於審判程序同意作為證據，法院審酌該言詞陳述或書面
    陳述作成時之情況，認為適當者，亦得為證據，而當事人、
    代理人或辯護人於法院調查證據時，知有上開不得為證據之
    情形，而未於言詞辯論終結前聲明異議者，視為有前項之同
    意，刑事訴訟法第159條第1項及第159條之5分別定有明文。
    本判決後述所引之各項證據，其屬傳聞證據之部分，檢察官
    、被告之辯護人於本院準備程序時均表示無意見（本院訴卷
    第247頁），且渠等於言詞辯論終結前，對於該等證據之證
    據能力均未再爭執，本院審酌該等證據資料製作時之情況，
    尚無違法不當或證明力明顯過低之瑕疵，與本案待證事實復
    俱有關聯性，認以之作為本案證據應屬適當，揆諸前開規定
    ，該等證據具有證據能力。至其餘本案認定犯罪事實之非供
    述證據，均與本案事實具有關聯性，並無事證足認有違背法
    定程序或經偽造、變造等情事，且經本院依法踐行調查程序
    ，檢察官、被告、辯護人對於上開證據之證據能力均未爭執
    ，依刑事訴訟法第158條之4之反面解釋，亦均有證據能力。
    　
二、訊據被告矢口否認有何毀損他人物品、傷害及妨害公務之犯
    行，辯稱：我是中毒，我不知道當時發生什麼事，後來調閱
    監視器我才知道等詞；其辯護人為被告辯稱：被告之前答辯
    是否認犯罪，被告於102年間犯的前案與本案相類似，請庭
    上斟酌該案被告的相關精神疾病之鑑定報告，被告應有精神
    障礙造成其責任能力有所降低，懇請依法減輕其刑等詞置辯
    。惟查：
　㈠有關被告毀損他人物品及傷害告訴人陳淑蘭部分：
　⑴被告毀損早餐店之畚箕1個及傷害告訴人陳淑蘭之經過，業據
    證人即告訴人陳淑蘭於警詢、偵查時證稱：110年8月2日5時
    39分許，我在新北市○○區○○街00號早餐店內之煎台處理早餐
    ，突然聽到蹦的一聲很大聲，就出去看，發現有一塊紅磚頭
    在地上，我不曉得發生什麼事，要去打掃時，發現被告又回
    頭，拿了木棍就開始砸店，並走進裡店裡拿木棍攻擊我跟另
    外一位店員，朝我的左手揮打，導致我左手紅腫，不清楚畚
    箕是何時被毀損，但可以確定是被告毀損的等詞綦詳（偵卷
    第18、147頁）；證人陳淑玲於警詢、偵查時證稱：我是早
    餐店的員工，當時我站在門口，聽到磚頭碰到柱子的聲音，
    發現早餐店門的柱子被砸，抬頭看的時候，看到一名男子（
    即被告），往新台五路方向走，沒多久他又回頭，右手拿棍
    棒，左手拿石頭，走進早餐店，先開始拿棍棒砸東西，我們
    有拿小平底鍋擋，後來他就拿棍子揮舞，第一個先打到店長
    陳淑蘭的左手，遭毀損的有畚箕、早餐店的食材等詞明確（
    偵卷第22、147頁）；證人洪詩婉於警詢時證稱：我是早餐
    店員工，我於110年08月02日05時30分，在店外有聽到「碰
    」一聲，我就跑出去外面看，看到被告拿磚塊砸我們店外之
    柱子，被告砸完之後就往前走，我就回去繼續做早餐，過沒
    多久被告回到我們店內，手上拿一根很粗的棍棒走到店內，
    然後被告就突然打我同事陳淑蘭，陳淑蘭有用手去擋，所以
    手臂就被被告打傷，店內遭毀損的有畚箕、鍋子、掃把等詞
    甚詳（偵卷第34、35頁）。互核證人陳淑蘭、陳淑玲、洪詩
    婉上開證述內容大致相符，並有現場監視器錄影擷取畫面（
    偵卷第57、58頁）可證，堪認證人陳淑蘭、陳淑玲、洪詩婉
    上開證述內容可信。
　⑵又被告毀損早餐店之畚箕，並導致告訴人陳淑蘭受有左側前
    臂擦傷，有卷附告訴人陳淑蘭受傷照片、毀損畚箕照片、扣
    案物照片、汐止國泰綜合醫院診斷證明書（偵卷第53、62、
    68頁）可證，足認告訴人陳淑蘭上開傷勢確係被告持木棍毆
    打所造成，且被告亦有毀損早餐店之畚箕1個至明。
　㈡被告被訴妨害公務及傷害員警部分：
　⑴被告被訴妨害公務及傷害員警孔詠閔之經過，亦據告訴人即
    員警孔詠閔於警詢、偵查時證稱：我於110年08月02日4時至
    6時擔服巡邏勤務，於同日5時39分接獲報案福安街19號有糾
    紛情事，報案人稱現場有人持棍棒，當時獲報便與我的同事
    徐婉華、趙筠豪、林承翰一同前往，當趕抵現場時發現現場
    有物品碎裂的痕跡，然附近住戶均指向一名身穿藍色上面有
    黑色花紋雨衣且手持石塊之男子（即被告），當我與林承翰
    見被告手持石塊便喝令被告停下接受盤查，被告竟朝我與林
    承翰丟石塊，我閃避之後即奔向被告並予以壓制，壓制過程
    中遭到被告以酒瓶攻擊頭部，我左側太陽穴部位遭到被告攻
    擊，隨後支援警力到場後即幫助我壓制被告等詞明確（偵卷
    第25、26、149頁）。
　⑵又告訴人孔詠閔受有左側頭部太陽穴區域鈍傷合併輕度腫痛
    之傷害，有現場監視器錄影擷取畫面（偵卷第59至61頁）、
    現場照片、告訴人孔詠閔受傷照片（偵卷第64至66頁）、汐
    止國泰綜合醫院診斷證明書（偵卷第55頁）可證，足認告訴
    人孔詠閔上開傷勢確係被告持酒瓶攻擊所造成無訛。　　
　㈢綜上，本案事證明確，被告上開犯行，均堪認定。　　　
三、論罪科刑：
  ㈠核被告上開所為，就毀損畚箕部分，係犯刑法第354條之毀損
    他人物品罪；就攻擊陳淑蘭部分，係犯同法第277條第1項之
    傷害罪；就攻擊員警孔詠閔部分，則係犯刑法第135條第1項
    之妨害公務罪及同法第277條第1項之傷害罪。
　㈡公訴意旨雖認早餐店之畚箕是被告持石塊毀損所致，但觀諸
    現場畚箕遭毀損之照片（偵卷第68頁）可知，該畚箕遭破壞
    的十分零碎，顯非丟擲石塊所能造成，佐以證人陳淑玲、洪
    詩婉前開證述均稱被告丟擲之石塊係砸到柱子，堪認早餐店
    之畚箕應係被告持木棍毀損所致，是公訴意旨前開認定顯然
    有誤，應予以更正。又被告就毀損畚箕、傷害陳淑蘭部分，
    均係被告持木棍所致，此部分持續揮擊之行為有局部行為重
    疊，係以一行為同時觸犯上開2罪名；而就傷害員警孔詠閔
    、妨害公務部分，亦係以一行為同時觸犯上開2罪名，為想
    像競合犯，應依刑法第55條前項規定，均從一重之刑法第27
    7條第1項之傷害罪處斷，公訴意旨認被告傷害告訴人陳淑蘭
    及毀損他人物品罪部分應分論併罰，顯屬誤解。被告所犯上
    開2罪，被害人與地點均不同，顯係各別起意，應分論併罰
    。
　㈢被告之辯護人雖辯稱被告前案有送精神鑑定，鑑定結果認為
    被告有輕度智能不足，業依刑法19條第2項減刑，因此援引
    該案予以減刑等語。然查：
　⑴被告前因殺人未遂等案件，經本院以102年度訴字第18號判決
    有期徒刑3月、1年10月，上訴後，經臺灣高等法院以102年
    度上訴字第2215號判決判處有期徒刑1年6月確定一節，有刑
    事判決書（本院訴卷第253至266頁）存卷可證，並經本院調
    閱上開卷宗核閱無誤。又該案雖以被告經三軍總醫院鑑定後
    ，認被告當時智能不足者，理性發展低遲，缺乏完整思考能
    力，對於瞬間性衝動之制止力不足，不能對自己行為之結果
    作合理正確的判斷，因而不能洞悉由於自己行為所能引起結
    果之嚴重性，可能影響其辨識其行為違法或依其辨識而行為
    能力減低，依刑法第19條第2項規定，減輕其刑，但上開案
    件精神鑑定書之出具時間為102年4月11日，距離本案案發時
    間即110年8月2日已近8年之久，被告之精神狀況是否與當時
    相同，可逕援引該精神鑑定書之結果認被告於為本案犯行亦
    有上開徵狀而有減輕其刑之適用，要非無疑。
　⑵又被告於108年3月15日因傷害案件，經本院以109年度簡字第
    59號判決拘役40日確定，而觀諸上開判決內容可知，被告於
    上開案件就其傷害之過程，於警詢、偵訊、該案準備及審理
    程序時均能為清楚之陳述，顯見被告為上揭普通傷害犯行時
    ，應無因患有精神或智能障礙之故，以致其辨識行為違法或
    依其辨識而行為之能力顯著減低之情形，而未依刑法第19條
    第2項規定予以減刑等情，亦有該判決書（本院訴卷第341至
    344頁）、臺灣高等法院被告前案紀錄表存卷可查，足徵被
    告之精神狀況時好時壞；再經本院調閱被告之就診紀錄，並
    函詢相關診所，未發現被告有因精神疾病就診之紀錄，此有
    被告健保WebIR-個人就醫紀錄查詢（本院訴卷第267頁）、
    康健診所111年1月21日（111）康事字第0121001號函暨檢附
    被告周金生門診就醫病歷（本院訴卷第281至287頁）、中英
    醫療社團法人中英醫院111年1月21日（111）中事字第008號
    函被告周金生門診就醫病歷（本院訴卷第289至293頁），既
    查無被告因精神疾病就醫之紀錄，實無從因此遽認被告為本
    案上開犯行時，其辨識行為違法或依其辨識而行為之能力顯
    著減低之情形，此部分無從為被告有利之認定，自無適用刑
    法第19條第2項規定予以減刑之餘地，附此敘明。
　㈣爰審酌被告無故毀損他人物品，並攻擊告訴人陳淑蘭，顯然
    缺乏對他人身體及財產法益之尊重，且於員警孔詠閔到場時
    ，持物品攻擊員警，妨害員警公務之執行，無端增長社會暴
    戾之風氣，所為誠有不該；兼衡其犯罪動機、目的、毀損、
    傷害及妨害公務之手段、告訴人2人所受傷勢尚屬輕微、被
    告智力雖有不足，但尚難認其辨識違法之能力有顯著降低之
    情形、智識程度、家庭經濟生活狀況及其前科素行等一切情
    狀，分別量處如主文所示之刑，暨合併定應執行刑如主文所
    示，並均諭知易科罰金之折算標準，以資懲惕。
據上論斷，應依刑事訴訟法第299條第1項前段，判決如主文。
本案經檢察官胡原碩提起公訴，檢察官林嘉宏到庭執行職務。
中　　華　　民　　國　　111 　年　　4 　　月　　27　　日
                  刑事第三庭　審判長法  官  蕭文學
　　　　　　　　　                  法  官  李東益
　　　　　　　　　                  法  官  林正忠
以上正本證明與原本無異。
如不服本判決應於收受判決後20日內向本院提出上訴書狀，並應
敘述具體理由。其未敘述上訴理由者，應於上訴期間屆滿後20日
內向本院補提理由書（均須按他造當事人之人數附繕本）「切勿
逕送上級法院」。
因疫情而遲誤不變期間，得向法院聲請回復原狀。
                                    書記官  張佩旻
中　　華　　民　　國　　111 　年　　4 　　月　　28　　日
附錄本案論罪科刑法條全文：
刑法第135條第1項
對於公務員依法執行職務時，施強暴脅迫者，處3年以下有期徒
刑、拘役或30萬元以下罰金。

刑法第277條第1項
傷害人之身體或健康者，處5年以下有期徒刑、拘役或50萬元以
下罰金。

刑法第354條
毀棄、損壞前二條以外之他人之物或致令不堪用，足以生損害於
公眾或他人者，處2年以下有期徒刑、拘役或1萬5千元以下罰金
。